臺灣高雄地方法院民事簡易判決
111年度雄簡字第604號
原      告  許琇斌  
被      告  蔡旻和  


上列當事人間損害賠償(交通)事件，原告提起刑事附帶民事訴訟
(110年審交附民字第353號)，經刑事庭移送前來，本院於民國11
1年6月9日言詞辯論終結，判決如下：
    主      文
一、被告應給付原告新臺幣柒萬肆仟貳佰捌拾元及自民國一百一
    十年八月二十日起至清償日止，按週年利率百分之五計算之
    利息。
二、原告其餘之訴駁回。
三、本判決第一項得假執行。但被告如以新臺幣柒萬肆仟貳佰捌
    拾元供擔保後，得免為假執行。
四、原告其餘假執行之聲請駁回。
    事實及理由
一、被告經合法通知，未於言詞辯論期日到場，核無民事訴訟法
    第386條各款所列情，爰依原告聲請，由其一造辯論而為判
    決。
二、原告主張：被告未領有駕駛執照，而於民國108 年3 月12日
    20時許，駕駛車牌號碼000-0000號自小客車沿高雄市三民區
    三民街由東往西方向行駛，行經三民街與中華三路交岔路口
    左轉彎時，未注意暫停讓行人先行通過，而左轉行駛通過路
    口斑馬線，因而撞及沿中華三路行人穿越道由西往東方向行
    走之原告，使原告受有左側橈骨骨折、頭部外傷、嘴唇挫擦
    傷、右髖及右膝鈍傷、左遠端橈骨骨折之傷害。原告請求被
    告賠償下列損害：醫療費用新臺幣(下同)77,568元、不能工
    作之損害15天工資37,500元、因而無法出國已繳旅費損失30
    ,000元、精神慰撫金34,932元(本院卷第47頁背面筆錄)。以
    上共180,000元。聲明：被告應給付原告180,000元及自起訴
    狀繕本送達翌日之起至清償日止，按週年利率5%計算之利息
    。願供擔保請准宣告假執行。
 三、被告經合法通知未到場，亦未提出書狀作何聲明或答辯。
 四、本院的判斷：
　㈠原告主張被告未領有駕駛執照而於民國108 年3 月12日20時
    許，駕駛車牌號碼000-0000號自小客車沿高雄市三民區三民
    街由東往西方向行駛，行經三民街與中華三路交岔路口左轉
    彎時，未注意暫停讓行人先行通過，而左轉行駛通過路口斑
    馬線，因而撞及沿中華三路行人穿越道由西往東方向行走之
    原告，使原告受有左側橈骨骨折、頭部外傷、嘴唇挫擦傷、
    右髖及右膝鈍傷、左遠端橈骨骨折傷害之事實，業據提出醫
    療費用收據、診斷證明書等為證，並有本院110年交簡字第3
    032號刑事簡易判決可證，被告亦未爭執或提出書狀作何答
    辯，原告主張應認為有理由。　 　　 
　㈡原告請求賠償之金額以多少為合理，本院意見如下：
　1.醫療費用77,568元：惟經本院計算結果，原告繳納之醫療費
    用如附表所示金額應為53,185元，是原告請求在此範圍內為
    有理由，其餘金額之請求則無理由不應准許。
  2.不能工作之損害15天工資37,500元：惟依原告提出之簽退查
    詢(本院卷第63頁)，原告僅請假10天，而原告平均月薪為62
    ,050元(職員薪資+理專獎金，本院卷第49頁)，是原告得請
    求被告賠償不能工作之損失以20,683元(計算式：62,050×10
    /30=20,683元，元以下四捨五入)範圍內為有理由，其餘金
    額之請求則無理由不應准許。
　3.因而無法出國已繳旅費損失30,000元：原告已提出友泰國際
    旅行社使用卡授權書為證(附民卷第11頁)，此部分可認為確
    屬其因本件車禍所受損失，原告請求被告賠償即有理由。
　4.精神慰撫金34,932元部分：按慰藉金之多寡，應斟酌雙方之
    身分、地位、資力與加害之程度及其他各種情形核定相當之
    數額。其金額是否相當，自應依實際加害情形與被害人所受
    之痛苦及雙方之身分、地位、經濟狀況等關係決定之(最高
    法院85年度台上字第460判決意旨參照)。本件原告任職金融
    機構，本件車禍發生時已逾60歲，參酌本院依職權調取兩造
    稅務電子閘門財產所得調件明細表（卷末證物袋），及原告
    因本件車禍受傷程度等一切情狀，認原告請求精神慰撫金34
    ,932元尚屬合理而應准許。
　㈢是原告得請求被告賠償之金額為138,800元(計算式：53,185+
    20,683+30,000+34,932=138,800)，原告其餘金額之請求則
    無理由。另保險人依本法規定所為之保險給付，視為被保險
    人損害賠償金額之一部分；被保險人受賠償請求時，得扣除
    之。強制汽車責任保險法第32條定有明文。原告已領取強制
    汽車責任保險理賠金64,520元，為其所自陳並出存摺本為證
    (卷35頁-37頁)，自應予扣除；扣除後原告得請求被告賠償
    之金額為74,280元，原告其餘金額之請求則無理由而應予駁
    回。
五、綜上，原告依侵權行為之法律關係，請求被告給付74,280元
    及自附民起訴狀繕本送達翌日之110年8月20日（起訴狀繕本
    於110年8月9日寄存送達，附民卷第39頁）起至清償日止，
    按年息5%計算之利息，為有理由，應予准許；原告逾此範圍
    之請求，即無理由而應予駁回。
六、本判決第1 項係依民事訴訟法第427 條所規定之適用簡易訴
    訟程序所為被告敗訴之判決，爰依同法第389 條第1 項第3
    款規定依職權宣告假執行。併依同法第392 條第2 項規定諭
    知被告得供相當擔保金額後免為假執行。原告敗訴部分假執
    行之聲請亦無理由而應併予駁回。
七、本件事證已臻明確，原告其餘主張舉證併所提證據，經本院
    審酌認與判決之結果不生影響；另本件原告提起刑事附帶民
    事訴訟，而由本院刑事庭依刑事訴訟法第504 條第1 項規定
    ，裁定移送前來，依同條第2 項規定免繳納裁判費，其於本
    院審理期間，亦未滋生其他訴訟必要費用，並無訴訟費用負
    擔問題；均附此說明。
八、結論：本件原告之訴為一部有理由、一部無理由。因此判決
    如主文。
中　　華　　民　　國　　111 　年　　6 　　月　　28　　日
          　　　　高雄簡易庭  法　官    林玉心
以上正本係照原本作成。
如不服本判決，應於送達後20日內，向本院提出上訴狀並表明上
訴理由，如於本判決宣示後送達前提起上訴者，應於判決送達後
20日內補提上訴理由書（須附繕本）。
中　　華　　民　　國　　111 　年　　6 　　月　　28　　日
                              書記官    李月君
附表(醫療費用收據)：
就診日期  醫院 科別   自付額 頁碼(附民卷) 108年3月12日 市立大同醫院(門診) 急診科    450元 p21、p23 108年3月12日 市立大同醫院(門診) 急診科     160元  (證明書費) p25 110年3月4日 市立大同醫院(門診) 病歷影印服務    150元 　(證明書費) p13                                           小計:760元     108年3月13日 高醫(門診) 急診部  45,125元 p31 108年3月13日 高醫(門診) 急診部     850元 p33 108年3月13日 ~108年3月16日 高醫(住院) 骨科部   4,980元 (含證明書費480元) p27 108年3月13日 ~108年3月16日 高醫(住院) 骨科部      0元   (勞保職災) p29 108年3月28日 高醫(門診) 骨科     320元 p35 108年4月25日 高醫(門診) 骨科     800元 (含證明書費480元) p15、p19 108年5月9日 高醫(門診) 骨科     350元 (含證明書費200元) p17                                           小計:52,425元                                                        總計:53,185元